【裁判字號】    98,抗,353
【裁判日期】    981231
【裁判案由】    撤銷假處分
【裁判全文】
臺灣高等法院高雄分院民事裁定           98年度抗字第353號
抗  告  人  甲○○
上列抗告人因與相對人乙○○○間聲請撤銷假處分裁定事件，對
於民國98年10月15日台灣高雄地方法院98年度裁全聲字第360 號
裁定提起抗告，本院裁定如下：
    主  文
原裁定廢棄。
台灣高雄地方法院於民國96年12月19日所為之96年度裁全字第16
063 號假處分裁定撤銷。
抗告程序費用由相對人負擔；聲請費用由抗告人負擔。
    理  由
一、抗告意旨略以：本件本案訴訟已繫屬至第二審法院，依民事
    訴訟法第530 條第4 項規定，相對人應向第二審法院聲請撤
    銷假處分裁定，惟原裁定疏未審查，竟准相對人聲請撤銷假
    處分裁定，顯有違誤，爰求予廢棄原裁定。
二、按民事訴訟法第530 條第3 項規定「假扣押之裁定，債權人
    得聲請撤銷之。」，第4 項規定「第一項及前項聲請，向命
    假扣押之法院為之；如本案已繫屬者，向本案法院為之。」
    ，此規定於假處分準用之，同法第533 條定有明文。上開第
    530 條第4 項所定撤銷假扣押裁定聲請之管轄法院，雖無「
    專屬管轄」之明文，實係專屬管轄之性質，自應適用關於專
    屬管轄之規定。本件抗告人與相對人間之本案訴訟已於98年
    7 月21日繫屬於本院（98年重上字第48號請求返還股票事件
    ）（見本院卷第20頁），相對人於98年9 月30日聲請撤銷假
    處分裁定，依上開說明，應屬本院管轄。乃相對人誤向命假
    處分之原法院提出聲請，即非合法。原法院違背專屬管轄規
    定而為准許相對人聲請撤銷假處分裁定，即有違誤。抗告意
    旨指摘原裁定不當，求予廢棄，為有理由。而相對人雖誤向
    非管轄法院之原法院提出聲請，然抗告人既抗告至本院，本
    院即得自行調查審認。查相對人為假處分裁定之債權人，其
    聲請撤銷假處分裁定，符合民事訴訟法第530 條第3 項之規
    定，應予准許，爰由本院自為裁定如主文第2 項所示。
三、據上論結，本件抗告為有理由，相對人聲請撤銷假處分裁定
    為有理由，依民事訴訟法第492 條、第95條、第78條，裁定
    如主文。
中    華    民    國    98    年    12    月    31    日
                            民事第六庭
                                審判長法官  許明進
                                法      官  張明振
                                法      官  徐文祥
以上正本證明與原本無異。
如不服本裁定應於送達後10日內向本院提出再抗告狀（並按他造
當事人之人數附繕本），並繳納再抗告費新臺幣1,000 元。
再為抗告僅得以適用法規顯有錯誤為理由，並應委任律師為代理
人。
中    華    民    國    98    年    12    月    31    日
                                書  記  官  呂素珍
附註：
抗告人之配偶、三親等內之血親、二親等內之姻親，或抗告人為
法人、中央或地方機關時，其所屬專任人員具有律師資格並經法
院認適當者，亦得為第三審代理人。
抗告人或其法定代理人具有律師資格者及前項情形，應於提起抗
告或委任時釋明之。

司法院資訊處製作；財團法人民間司法改革基金會備份。
